Inventaris van het archief van de Procureur-Generaal bij het Hooggerechtshof van Nederlands-Indië, (1936) 1945-1949 (1969)
Nationaal Archief, Den Haag
- VOORKOMING VAN MISDRIJVEN EN OVERTREDINGEN, 4.
  - Verzamelen van inlichtingen, 4.6
    - Verzamelde inlichtingen, 4.6.3
      - Partijen en groeperingen, 4.6.3.4
        - Republikeinen, B.
          - Politieke en militaire organisaties en strijdgroepen, f.
            - Stukken betreffende de arrestatie van een aantal leden van de Persatuan Republik Indonesia Maluku (PRIMA)., z.j.; 921; 1 omslag
            - Verzamelbundel houdende gegevens over republikeinse strijdorganisaties., z.j.; 922; 1 pak
            - Stukken betreffende de Partai Rakjat Indonesia Serikat, afdeling Semarang (PRIS)., 1948-1949; 923; 1 omslag
            - Onderschepte brieven aan de Persatuan Indonesia (PI) in Singapore, onder meer betreffende het conflict tussen de PI en het Indonesia Office aldaar., z.j.; 924; 1 omslag
        - Communisten c.a., C.
          - Verslag inzake de oprichting van de Serikat Rakjat Indonesia (SERINDO)., 1945; 925; 1 omslag
          - Nota's naar aanleiding van verschenen communistische en andere revolutionaire lectuur., 1946-1947; 926; 1 omslag
          - Stukken, deels bestaande uit buitgemaakte documenten en pamfletten, betreffende de Angkatan Kommunis Muda (AKOMA)., 1946-1948; 927; 1 omslag
          - In Jogjakarta buitgemaakt dossier inzake de door de republiek gevoerde processen tegen de leden van de communistische anti-republikeinse beweging Tiga Daerah, met verdere stukken over deze zaak., 1946-1949; 928; 1 omslag
            Zie tevens inv.nr 991.
          - Diverse rapporten en aantekeningen over het communisme., 1946-1949; 929; 1 omslag
          - Bundel stukken inzake de ontwikkeling van het communisme in Indonesië., 1946-1949; 930; 1 pak
          - Stukken betreffende het internationaal communisme., 1946-1949; 931-949; 16 omslagen en 3 pakken
            - Exemplaren van Political Intelligence Review, Communist Affairs, uitgebracht door Britse inlichtingen diensten, met desbetreffende correspondentie en verdere stukken inzake het communisme in Singapore en Malakka., 931; 1 pak
            - Gezantschapsrapporten betrekking hebbend op de ontwikkeling van het internationale communisme., 932; 1 pak
            - Nota's, rapporten en kranteknipsels inzake de communistische invloed in Singapore en Malakka en de algemene situatie aldaar., 933; 1 pak
            - Rapporten afkomstig van het Ministerie van Buitenlandse Zaken en van de Binnenlandse Veiligheidsdienst inzake de ontwikkeling van het internationale communisme., 934
            - S.L. Tobing en zijn activiteiten in de Persatuan Kaum Buruh Indonesia, een communistische vereniging in Singapore, onder meer verdacht van wapensmokkel., 935
            - Schematische overzichten van de relaties tussen republikeinse en communistische groeperingen en inzake het internationale communisme in Zuid-Oost Azië., 936
            - De communistische Internationale Brigade., 937
            - Cominform conferentie in Charbin ter oprichting van de Aziatische Cominform., 938
            - Communistisch georiënteerde World Federation of Democratic Youth, de South East Asia League, de International Union of Students en de Women's International Democratic Federation., 939
            - Communistische infiltraties vanuit China en Hongkong via de z.g. sui-hak's., 940
            - Illegale immigratie van Chinese communisten en hun verwijdering uit Indonesië., 941
            - Communisme en de algemene politieke ontwikkelingen in Birma., 942
            - Communisme in Australië., 943
            - Communisme in China., 944
            - Communisme in India., 945
            - Communisme in Indo-China., 946
            - Communisme in Japan., 947
            - Communisme in Siam., 948
            - Van communistische activiteiten verdachte Australiërs en Europeanen., 949
          - Rapporten vermoedelijk afkomstig van de stadspolitie Batavia, getiteld Het communisme in Indonesië en Recente communistische activiteit in Indonesië., 1947; 950; 1 omslag
          - Rapporten inzake de rol van de vakorganisatie SOBSI bij de staking bij de firma Kolff en bij de Bataviasche Verkeersmaatschappij., 1947 aug; 951; 1 omslag
          - Stukken betreffende de vakbeweging in Indonesië in het algemeen, de Sentral Organisasi Buruh Seluruh Indonesia (SOBSI) en de Persatuan Buruh Perkebunan Republik Indonesia (PERBUPRI)., 1947-1949; 952; 1 omslag
          - Rapporten inzake de door de leden van het Front Nasional Indonesia gehouden conferenties in Batavia., 1948; 953; 1 omslag
          - Rapport inzake de China Democratic League., 1948; 954; 1 omslag
          - Stukken betreffende de Partai Kommunis Indonesia., 1948; 955; 1 omslag
          - Buitgemaakte republikeinse documenten bestaande uit lijsten van van communisme en/of andere ongewenstheden verdachte personen, met rapporten inzake het Muso-communisme., 1948; 956; 1 pak
          - Uit Singapore ontvangen berichten van een Britse inlichtingen-officier over communisme en smokkelarij., 1948; 957; 1 omslag
          - Stukken betreffende de screening van uit te zenden administratief personeel op communistische gezindheid., 1948; 958; 1 omslag
          - Uittreksels uit republikeinse bladen inzake het communisme en de Madiun-opstand., 1948; 959; 1 omslag
          - Nota van de hand van mr Th. Bot, Indonesië en het communisme en verdere stukken over dit onderwerp., 1948; 960; 1 omslag
          - Stukken betreffende het communisme onder Chinezen in Indonesië., 1948; 961; 1 omslag
          - Rapporten over communistisch georiënteerde personen en groeperingen., 1948; 962; 1 pak
          - Stukken betreffende de vereniging Persatuan Aslia Republik International (PARI), ook wel genaamd: Partai Republik Indonesia, of: Proletaris Aslia Republik Indonesia., 1948; 963; 1 omslag
          - Nota betreffende de ontwikkeling van het communisme in Indonesië gedurende 1948. In het Engels, stencil., 964; 1 omslag
          - Stukken betreffende de samenwerking op Sumatra tussen de TNI, de PKI en de Maleise communistische partijen., 1948; 965; 1 omslag
          - Fotokopie van een geschrift van Tan Malakka, Sang Gerpolek (Gerilja Politik dan Ekonomi)., 1948; 966; 1 omslag
          - Overzicht van de Centrale Veiligheidsdienst inzake het aantal op de CPN uitgebrachte stemmen in de verkiezingen in Nederland in de jaren 1946-1948., 967; 1 omslag
          - Stukken betreffende het Front Kesehatan Djakarta., 1948; 968; 1 omslag
          - Stukken betreffende de ondergrondse beweging Bangoen Pembrontakan Partai Kominis (BPPK), actief in de regio Buitenzorg., 1948; 969; 1 omslag
          - Stukken betreffende de invoer in Indonesië van Tsjechisch communistisch gezinde bladen., 1948-1949; 970; 1 omslag
          - Rapporten en verdere stukken betreffende communistisch georiënteerde groepen en personen., 1948-1949; 971; 1 pak
          - Rapporten inzake diverse communistische of links georiënteerde bewegingen en de rol daarin gespeeld door ene Nugroho., 1948-1949; 972; 1 omslag
          - Stukken betreffende de ontwikkeling van het communisme in Indonesië en de daartegen van overheidswege te nemen maatregelen., 1948-1949; 973; 1 omslag
          - Stukken betreffende het communisme op Midden-Java, met name in Jogjakarta en Surakarta., 1948-1949; 974; 1 pak
          - Stukken betreffende het vakverbond Sentral Organisasi Buruh Seluruh Indonesia (SOBSI)., 1948-1949; 975; 1 omslag
          - Rapporten van de Centrale Veiligheidsdienst en van de Dienst der Algemene Recherche over het communisme., 1948-1949; 976; 1 omslag
          - Rapporten, verslagen, notities en verdere stukken betreffende het communisme in Indonesië en Zuidoost-Azië., 1948-1949; 977; 1 pak
          - Stukken betreffende de activiteiten van Indonesiërs in Tsjecho-Slowakije., 1948-1949; 978; 1 omslag
          - Nota's over de Madiun-affaire opgesteld door Soemarsono en de Dienst der Algemene Recherche, met een republikeins rapport terzake., 1948-1949; 979; 1 omslag
          - Stukken betreffende de kontakten van het hoofdkwartier van de PKI op Sumatra in Bukit Tinggi met communisten in Singapore., 1948-1949; 980; 1 omslag
          - Stukken betreffende in Nederland en in het buitenland verschenen communistische periodieken en verdere verboden lectuur., 1948-1949; 981; 1 omslag
          - Stukken betreffende de South-East Asia League., 1949; 982; 1 omslag
          - Stukken betreffende de communistische organisatie Kesatuan Pembrontakan Rakjat Murba., 1949; 983; 1 omslag
          - Stukken betreffende de communistische c.q. nationalistische bewegingen en groeperingen in Indonesië., 1949; 984; 1 pak
          - Stukken betreffende de International Union of Students., 1949; 985; 1 omslag
          - Rapporten en verdere stukken inzake de Gabungan Pembela Proklamasi en andere communistische stromingen., 1949; 986; 1 pak
          - Stukken betreffende de Communistische Partij Nederland (CPN)., 1949; 987; 1 omslag
          - Rapporten inzake de ontwikkeling van het communisme in Zuid-Oost Azië., 1949; 988; 1 omslag
          - Stukken betreffende het Front Nasional Anti-Imperialis (FNAI)., 1949; 989; 1 omslag
          - Stukken betreffende het Front Demokrasi Rakjat., 1949; 990; 1 omslag
          - Stukken inzake de communistische anti-republikeinse beweging Tiga Daerah in het Pekalonganse., 1949; 991; 1 omslag
            Zie tevens inv.nr 928.
          - Nota inzake de International Student Service., 1949; 992; 1 stuk
          - Stukken betreffende de communistische beïnvloeding van de TNI en het door hen ontwikkelde aanvalsplan op Semarang., 1949; 993; 1 omslag
          - Rapporten inzake het communisme op Java en de verhoudingen tot de republiek., 1949; 994; 1 omslag
          - Brieven van de resident van Nieuw-Guinea aan de Hoge Vertegenwoordiger van de Kroon begeleidende rapporten inzake de Partai Kommunis Indonesia Irian en verdere communistische activiteiten in Nieuw-Guinea. Afschriften., 1949 okt; 995; 1 omslag
          - Lijst van communisten en communistische verenigingen, bedrijven, dagbladen, boekhandels etc. in Batavia., z.j.; 996; 1 omslag
        - Islamieten, D.
          - Stukken betreffende de Japanse propaganda via de Islam en de rol van de Islam bij de onafhankelijkheidsstrijd van Indonesië., 1946-1948; 997; 1 pak
          - Stukken betreffende Islamitische strijdorganisaties en partijen., 1946-1949; 998; 1 omslag
          - Stukken betreffende het congres van de Umat Islam in Amuntai., 1947; 999; 1 omslag
          - Stukken betreffende de activiteiten van de islamitische politieke partij MASJUMI., 1947-1948; 1000; 1 omslag
          - Stukken betreffende de Darul Islam-beweging en haar voorman Raden Gatot Mangkoepradja., 1947-1949; 1001; 1 omslag
          - Gegevens over de Tentara Resmi en over de Tentara Islam Indonesia, de Darul Islam en andere strijdgroepen., 1947-1949; 1002; 1 omslag
          - Stukken betreffende het verbod op het houden van militair getinte exercities van islamitische jongeren in Kupang., 1948; 1003; 1 omslag
          - Stukken betreffende de vereniging Muslim Youth's Association of India and Pakistan te Batavia., 1948; 1004; 1 omslag
          - Rapport van Ch.O. van der Plas over De mystieke school als instument voor de republikeinse actie, en verdere stukken betreffende de invloed van de Islam op het conflict., 1948; 1005; 1 omslag
          - Stukken betreffende het Perserikatan Sarekat Islam Indonesia (PSII) in Manado., 1948; 1006; 1 omslag
          - Stukken inzake W. Wondoamiseno, voorman van de Sarikat Islam, lid van de Raad Agama, van de Mahkamat Tinggi en van de Madjelis Islam A'laa Indonesia en stukken inzake deze organisaties., [1936-1941] 1949; 1007; 1 omslag
          - Lijsten van MASJUMI-leiders en van andere door de Japanners getrainde godsdienstleraren in de residenties Batavia, Bantam, Buitenzorg, Cheribon en de Preanger Regentschappen., z.j.; 1008; 1 omslag
      - Regionale rapportages, 4.6.3.5
        - Java, A.
          - Exemplaar van de Kan Po, indisch Staatsblad, van 27 september 1943, bevattende onder meer gegevens over de bestuurlijke organisatie op Java en de personele bezetting daarvan., 1009; 1 stuk
          - Nominatieve opgave van vermiste, ontvoerde en vermoorde personen op Java., 1945; 1010; 1 omslag
          - Brieven van mr Zimmerman, verbonden aan de Legervoorlichtingsdienst, over de politieke situatie op Java., 1945 sep; 1011; 1 omslag
          - Rapporten over de situatie in West- en Midden-Java, met name in Jogjakarta en Surakarta, sedert de Japanse capitulatie., 1945 okt - 1946 okt; 1012; 1 omslag
          - Rapporten van Bataviase politiefunctionarissen inzake personen en politieke groeperingen op Java., 1945-1946; 1013; 1 pak
          - Inlichtingenrapporten van de Liaison Officier bij het Britse leger over de situatie op Java., 1945-1946; 1014; 1 omslag
          - Rapport over de situatie in republikeins gebied op Java ten gevolge van de monetaire maatregelen der republikeinse regering., 1946; 1015; 1 omslag
          - Rapporten van de Afdeling Intelligence en Loyaliteitsonderzoek van de CCO-AMACAB en het Algemeen Hoofd Tijdelijke Bestuur Java., 1946 apr - 1948 jan; 1016; 1 omslag
          - Rapporten van de Politieke Inlichtingen Dienst van het Hoofdcommissariaat van Politie in Batavia., 1946 jul-dec; 1017; 1 omslag
          - Verslagen van de CO-AMACAB West- en Midden-Java en de Vorstenlanden over de algemene situatie., 1946 jan-juni; 1018; 1 pak
          - Verslagen van het Algemeen Hoofd Tijdelijke Bestuursdienst Java., 1946 juli-dec; 1019; 1 omslag
          - Rapporten inzake de algemene politieke en economische situatie op Java., 1946 okt-dec; 1020; 1 omslag
          - Republikeinse rapporten over de economische toestand in Oost- en Midden-Java., 1946; 1021; 1 omslag
          - Rapporten inzake de veiligheidssituatie op Java., 1947; 1022; 1 omslag
          - Rapporten van militaire eenheden op Java houdende gegevens over de militaire en politieke situatie in hun ressort., 1947; 1023; 1 omslag
          - Verslagen, brieven en telegrammen betreffende de situatie in West- en Midden-Java., 1947-1948; 1024; 1 omslag
          - Rapporten inzake de algemene politieke toestand op Java., 1947-1948; 1025; 1 omslag
          - Verslagen omtrent de politieke en economische situatie op Java., 1948; 1026; 1 omslag
          - Beknopt politiek-politioneel verslag van de Vreemdelingen- en Inlichtingendienst van het Hoofdcommissariaat van de Algemene Politie Batavia. Stencil., 1948 okt; 1027; 1 omslag
          - NEFIS/CMI-rapportage inzake de politieke en veiligheidssituatie voornamelijk in West- en Midden-Java, 1948-1949; 1028; 1 pak
          - Stukken betreffende de veiligheidstoestand in West-, Midden- en Oost-Java., 1949; 1029; 1 omslag
          - Moment rapport nr 1, houdende uittreksels uit algemene en dagrapporten over de situatie op Java uitgebracht door de Dienst der Algemene Recherche., 1949; 1030; 1 stuk
          - Rapporten van de Inlichtingen- en Veiligheidsgroep (IVG) van het Basiscommando Batavia inzake de algemene veiligheidssituatie., 1949 apr-jun; 1031; 1 omslag
            Z.g. Inrap, nrs. 74-106, met lacunes.
          - Beknopte politiek-politionele verslagen en verdere rapporten uitgebracht door de Vreemdelingen- en Inlichtingendienst van het korps Algemene Politie Batavia., 1949 mrt-mei; 1032; 1 omslag
          - Algemene en politieke verslagen en situatie-overzichten betreffende Java., 1949 jan-aug; 1033; 1 pak
          - Uittreksels uit diverse officiële rapporten en uit kranten houdende gegevens over de politieke situatie op Java, met name in de omgeving van Modjokerto., z.j. [1947]; 1034; 1 omslag
        - West-Java, B.
          - Overzichten en schema's van het inlands bestuur op West-Java., 1942-1947; 1035; 1 omslag
          - Originele rapporten van het republikeinse Hoofdbureau van Politie in Batavia over de gebeurtenissen aldaar in oktober 1945., 1036; 1 omslag
          - Politiek situatie-overzicht betreffende Buitenzorg., 1945-1946; 1037; 1 stuk
          - Rapporten en verdere stukken betreffende de algemene toestand, de veiligheidssituatie en de stemming onder de bevolking in Batavia., 1945-1949; 1038-1039; 2 pakken
            - 1945-1947, 1038
            - 1948-1949, 1039
          - Stukken betreffende de uit Bandung verzonden rapportage van het Korps Algemene Politie aldaar., 1946; 1040; 1 omslag
          - Verslagen over de ontwikkeling van de situatie in Bantam., 1946-1948; 1041; 1 omslag
          - Weekly Intelligence Summary, uitgebracht door het Hoofdkwartier van de 23e Divisie te Bandung, nrs 9, 11, 13, 15-20., 1946 jan-apr; 1042; 1 pak
          - Rapport van de CO-AMACAB te Buitenzorg over de politieke situatie aldaar., 1946 nov; 1043; 1 omslag
          - Stukken betreffende de organisatie van een Territoriale Inlichtingendienst, met diverse rapportages over de veiligheidstoestand in West-Java., 1946-1947; 1044; 1 omslag
          - Rapporten inzake de openbare veiligheid in Bandung., 1946-1947; 1045; 1 omslag
          - Lijsten van namen van invloedrijke West-Javanen die bij de opbouw van het bestuursapparaat een rol zouden kunnen spelen en de verdenking van extremisme van enige van de topmensen van de Negara Pasundan., 1946-1948; 1046; 1 omslag
          - Loyaliteits- en Intelligence Rapporten, opgemaakt door de Afdeling Politieke Zaken van het Hoofd Tijdelijk Bestuur, later de RECOMBA West-Java., 1946-1948; 1047-1050; 4 pakken
            - 1945 dec - 1946 apr, nrs 2-100, 1047
            - 1946 apr - 1946 aug, nrs 101-200, 1048
            - 1946 aug - 1947 jan, nrs 201-300, 1049
            - 1947 jan - 1948 aug, nrs 301-483, 1050
          - Rapporten van de Residentie Recherche Buitenzorg van het korps Algemene Politie., 1946-1948; 1051; 1 omslag
          - Rapporten van het Korps Algemene Politie Batavia, Afdeling Serang, over de algemene politieke situatie in Bantam; met een verslag van de politieke ontwikkelingen in Serang sedert de capitulatie van Japan., 1946-1949; 1052; 1 omslag
          - Intelligence-rapporten van het Territoriaal Commando, later het Basiscommando Batavia over de politieke en veiligheidssituatie in Batavia en Ommelanden., 1946-1949; 1053-1054; 2 pakken
            - 1946 jun - 1947 aug, 1053
            - 1947 aug - 1949 feb, 1054
          - Stukken betreffende de ontwikkeling van de situatie in Bantam., 1946-1949; 1055; 1 pak
          - Rapporten inzake infiltraties en rampok-acties in West-Java., 1946-1949; 1056; 1 omslag
          - Rapporten inzake de instelling van kampongwachten in de omgeving van Tangerang., 1947; 1057; 1 omslag
          - Verkort politiek verslag over de situatie in West-Java vóór en ná de eerste politionele actie., 1947; 1058; 1 omslag
          - Stukken betreffende het herstel van orde en gezag in Buitenzorg., 1947; 1059; 1 omslag
          - Telegrammen van de RECOMBA West-Java houdende gegevens over de politieke en economische situatie aldaar., 1947; 1060; 1 omslag
          - Rapporten inzake de veiligheidssituatie op West-Java na de eerste politionele actie., 1947; 1061; 1 omslag
          - Verkort politiek verslag over West-Java voor en na de eerste politionele actie., 1947; 1062; 1 omslag
          - Onderschepte republikeinse rapporten over de situatie in Sukabumi., 1947; 1063; 1 omslag
          - Inlichtingenrapporten van het Korps Militaire Politie van het KNIL over de situatie in West-Java., 1947; 1064; 1 omslag
          - Concept-verslag van het Algemeen Hoofd Tijdelijk Bestuur West-Java over het eerste halfjaar 1947., 1065; 1 omslag
            Betreft alleen de hoofdstukken VI: Economische Zaken en V: Evacuatie uit het binnenland.
          - Stukken betreffende de onveiligheid in en rond Tjisarua., 1947; 1066; 1 omslag
          - Rapporten inzake de politieke en economische situatie in West-Java., 1947; 1067; 1 omslag
          - Verzamelde stukken inzake de ontwikkeling van de politieke situatie in West-Java., 1947-1948; 1068; 1 pak
          - Rapporten inzake het terrorisme in het ressort Krawang., 1947 dec; 1069; 1 omslag
          - Politieke verslagen betreffende de residentie Buitenzorg., 1947 nov; 1070; 1 omslag
          - Verslagen inzake de politieke situatie op West-Java., 1947 okt-nov; 1071; 1 omslag
          - Politieke verslagen uitgebracht door het Hoofd Tijdelijk Bestuur te Bandung over de residentie Priangan., 1947 sep-okt; 1072; 1 omslag
          - Rapporten van de afdeling Veldpolitie Krawang van het korps Algemene Politie., 1947-1948; 1073; 1 omslag
          - Stukken inzake de politieke situatie in het regentschap Krawang; met enige originele pamfletten., 1947-1948; 1074; 1 omslag
          - Rapporten, brieven en verslagen inzake de politieke ontwikkelingen op West-Java., 1947-1948; 1075; 1 pak
          - Bij de Afdeling Intelligence en Loyaliteitsonderzoek (ILO), later het Staatssecretariaat voor Binnenlandse Veiligheid, ingekomen brieven en telegrammen van de Afdeling ILO Bandung., 1947-1948; 1076; 1 omslag
          - Stukken betreffende de politieke en criminele situatie in de regentschappen Buitenzorg en Sukabumi., 1947-1948; 1077; 1 pak
          - Stukken betreffende de politieke situatie en de rechtsbedeling in West-Java., 1947-1948; 1078; 1 omslag
          - Stukken betreffende de politieke ontwikkelingen binnen de Negara Pasundan., 1947-1949; 1079; 1 omslag
          - Berichtgeving Ontwikkeling Algemene Toestand en verdere verslagen uitgebracht door de resident, hoofd tijdelijk bestuur van Priangan., 1947-1949; 1080; 1 omslag
          - Politiek-politionele verslagen West-Java, met enige bijlagen., 1947-1949; 1081; 1 omslag
          - Rapporten van de Algemene Politie te Buitenzorg en Sukabumi., 1947-1949; 1082; 1 pak
          - Stukken betreffende de politieke situatie in de residentie Bantam., 1948; 1083; 1 omslag
          - Situatie- en inlichtingenrapporten West-Java., 1948; 1084; 1 omslag
          - Brief van Zulkarnain aan Sutjipto houdende een verslag over de situatie in diverse plaatsen op West-Java en de paraatheid van de republikeinse strijdgroepen aldaar. Afschrift met vertaling., 1948; 1085; 1 omslag
          - Stukken betreffende de moord op de regent van Rangkasbitung, raden Hardiwinangun., 1948; 1086; 1 omslag
          - Stukken betreffende het handgranaat-incident in Batavia., 1948; 1087; 1 omslag
          - Stukken betreffende de militaire en politieke situatie in de negara Pasundan., 1948; 1088; 1 omslag
          - Stukken betreffende de Sunda Kelapa-beweging, die een afzonderlijke status nastreeft voor Batavia en Ommelanden., 1948; 1089; 1 omslag
          - Stukken betreffende subversieve acties op West-Java uitgevoerd door o.a. de Siliwangi-Divisie., 1948; 1090; 1 omslag
          - Politiek situatierapport over de 2e helft maart 1948, uitgebracht door het Korps Algemene Politie Batavia., 1091; 1 omslag
          - Rapporten uitgebracht door het Hoofdcommissariaat van het Korps Algemene Politie Batavia, Afdeling Vreemdelingen en Inlichtingendienst, betreffende de politieke situatie en binnen- en buitenlandse bewegingen ter plaatse., 1948; 1092; 1 pak
          - Stukken betreffende de politieke ontwikkeling in de Pasundan., 1948; 1093; 1 omslag
          - Crimineel verslag uitgebracht door de RECOMBA West-Java, met bijlagen., 1948; 1094; 1 omslag
          - Maandverslagen van de Afdeling Inlichtingendienst van het korps Algemene Politie Bandung., 1948 aug, dec; 1095; 1 omslag
          - Ingekomen rapporten van de vertegenwoordiger van de Procureur-Generaal in Bantam en verdere stukken over de situatie aldaar., 1948 dec - 1949 jan, sep-nov; 1096; 1 omslag
          - Verslagen van de conferenties van de RECOMBA West-Java., 1948 feb; 1097; 1 omslag